臺灣桃園地方法院刑事判決　　　　　　 94年度簡上字第122號
上　訴　人　臺灣桃園地方法院檢察署檢察官
被　　　告　乙○○　男　52歲（民國41年11月20日生）
上列上訴人因被告傷害案件，不服本院簡易庭於中華民國九十四
年二月十八日所為九十四年度壢簡字第一九三號第一審簡易判決
（聲請簡易判決處刑案號：九十三年度偵字第一五七八二號），
提起上訴，本院合議庭為第二審判決如下：
    主  文
上訴駁回。
    事  實
一、乙○○於民國九十三年八月二十日十八時許，與甲○○、范
    姜永奇及李金山一同在桃園縣新屋鄉○○路一一０巷九號范
    姜永奇住處前飲酒，席間，乙○○因細故與李金山發生口角
    ，甲○○見狀趨前勸和，乙○○竟基於傷害他人身體之犯意
    ，徒手毆打甲○○，致其受有右面頰瘀紅三乘以零點五公分
    、一乘以零點五公分、前胸壁瘀紅十三乘以六公分、六乘以
    二公分及五乘以四公分之傷害。
二、案經甲○○訴由桃園縣政府警察局楊梅分局報請臺灣桃園地
    方法院檢察署檢察官偵查後聲請簡易判決處刑。
    理  由
一、訊據被告乙○○固然承認有於上開時間、地點，遇見正在飲
    酒之告訴人甲○○、范姜永奇及李金山三人，惟矢口否認有
    毆打告訴人甲○○，辯稱：伊未與告訴人甲○○、范姜永奇
    、李金山一同飲酒，伊只是經過范姜永奇住處前，發現告訴
    人甲○○在流鼻血，便過去察看，伊未毆打告訴人甲○○云
    云。經查：告訴人甲○○所指稱被告有上開傷害之犯行等情
    ，核與證人李金山於警詢、偵查中證述，及證人范姜永奇於
    警詢中證述相符。而告訴人甲○○因此受有右面頰瘀紅三乘
    以零點五公分、一乘以零點五公分、前胸壁瘀紅十三乘以六
    公分、六乘以二公分及五乘以四公分之傷害，有行政院衛生
    署桃園醫院醫院九十三年八月二十日出具之診斷證明書一紙
    在卷可稽，被告犯行洵堪認定，應依法論科。
二、核被告乙○○所為，係犯刑法第二百七十七條第一項之傷害
    罪。原審以被告之傷害犯行，事證均臻明確，援引刑法第二
    百七十七條第一項、第四十二條第二項、罰金罰鍰提高標準
    條例第一條前段、第二條，再審酌被告素行尚佳，本案係被
    告於酒後自我控制能力較差之狀態下毆打告訴人甲○○，而
    告訴人甲○○所受傷害程度輕微等一切情狀，判處被告罰金
    二千元，並定易服勞役之折算標準，其認事用法均無錯誤，
    量刑亦稱妥適；而公訴人認被告未坦承犯行，還向不特定人
    訛稱告訴人甲○○搶奪其新臺幣五百元，又吸毒等語，認原
    審量刑過輕而提起上訴。然查，原審就被告之犯罪動機、犯
    行經過已詳加調查，量刑並無失衡不當之處，公訴人執前詞
    提起上訴，為無理由，應予駁回。
據上論斷，應依刑事訴訟法第四百五十五條之一第三項、第三百
六十八條，判決如主文。
本案經檢察官張啟聰到庭執行職務。
中　　華　　民　　國　　94　　年　　5 　　月　　25　　日
                  臺灣桃園地方法院刑事第五庭
                      審判長法  官  潘政宏
                            法  官  周炳全
                            法　官　張明儀
以上正本證明與原本無異。
不得上訴。
　　　　　　　　　　　  　　書記官  吳瓊英
中　　華　　民　　國　　94　　年　　6 　　月　　3 　　日
